最　高　行　政　法　院　裁　定
　　　　　　　　　　　　　　　　　　 96年度裁字第01511號
聲　請　人　甲○○
上列聲請人與相對人行政院農業委員會間因有關林業事務事件，
對於中華民國96年2月9日本院96年度裁字第00341號裁定，聲請
再審。本院裁定如下：
　　主  文
再審之聲請駁回。
再審訴訟費用由聲請人負擔。
　　理  由
一、按當事人對於本院之裁定有所不服，除合於法定再審原因得
    聲請再審者外，不得以其他方法聲明不服。故當事人不服本
    院裁定，未以聲請再審之程序為之者，仍應認其為再審之聲
    請，依聲請再審程序調查裁判，經查，聲請人對本院96年度
    裁字第341號裁定，雖提出抗告狀表示不服，依上揭說明，
    自應依聲請再審程序審理之。次按對於確定裁定聲請再審，
    依行政訴訟法第283條準用同法第277條第1項第4款之規定，
    必須表明再審理由及關於再審理由並遵守不變期間之證據。
    所謂表明再審理由，必須指明確定裁定有如何合於行政訴訟
    法第273條所定再審事由之具體情事，始為相當，倘僅泛言
    有再審事由而無具體情事者，仍難謂已合法表明再審事由，
    所為再審之聲請，即屬不合法。
二、本件聲請人前因林業事務提起抗告，經本院96年度裁字第00
    341號裁定駁回其抗告後，聲請再審，其聲請意旨略謂：聲
    請人之父林阿進於民國41年2月1日接奉肆壹北東產字第0588
    號代電告知林班處分業已奉令停止辦理，所請應無庸議。其
    未說明奉何令停止辦理，此等行政行為不公正、不公開，更
    無保障人民財產權益。相對人之官員，不但不遵守行政程序
    法第5、6、8條規定，且求於索取賄賂，斷然遏制既行良久
    之林班林木砍伐搬運作業，致聲請人權益遭受鉅額損害，為
    此請求廢棄原裁定，並命相對人賠償抗告人損失等語。惟查
    原裁定係以聲請因契約不履行而請求退還前所繳納之木竹代
    金、伐倒木追徵金及伐木設施費用，係屬私權爭執，不得提
    起行政訴訟，而維持原審裁定駁回聲請人在原審之訴，而駁
    回其抗告，聲請人狀陳各節，僅就本件實體事實加以主張，
    對於原裁定究有如何合於法定再審事由之具體情事，則未具
    體指及，揆諸首揭說明，自難認已合法表明再審事由，本件
    聲請為不合法，應予駁回。又本件再審之聲請既不合法，依
    程序不合，實體不究之原則，聲請人所為實體上之主張，已
    無庸復予審酌，併此指明。
三、依行政訴訟法第283條、第278條第1項、第104條、民事訴訟
    法第95條、第78條，裁定如主文。
中　　華　　民　　國　　96　　年　　7　　 月　　12　　日
                  第三庭審判長法  官　劉　鑫　楨
                              法  官  吳  明  鴻
                              法  官  帥  嘉  寶
                              法  官　梁　松　雄
                              法  官　劉　介　中
以  上  正  本  證  明  與  原  本  無  異
中　　華　　民　　國　　96　　年　　7　　 月　　13　　日
　　　　　　　　　　　　　　　書記官　吳　玫　瑩
